【裁判字號】    97,抗,686
【裁判日期】    970701
【裁判案由】    聲請減刑及定應執行刑
【裁判全文】
臺灣高等法院刑事裁定                  97年度抗字第686號
抗  告  人  甲○○
上列抗告人因聲請減刑及定應執行刑案件，不服臺灣宜蘭地方法
院中華民國97年6月4日裁定（97年度聲減字第87號），提起抗告
，本院裁定如下：
    主  文
抗告駁回。
    理  由
一、原裁定略以：上列抗告人即受刑人甲○○前因詐欺、施用第
    一級毒品及妨害自由等案件，經分別判處有期徒刑7月、10
    月及10月確定，上開三罪並經本院以92年度聲字第475號裁
    定應執行有期徒刑2年確定，執行指揮書自92年4月18日起至
    93年10月25日執行完畢，其中詐欺罪部份業已先於91年8 月
    30日執行完畢。嗣因竊盜、強盜、槍砲彈藥刀械管制條例、
    施用第二級毒品及施用第一級毒品等案件，經分別判處有期
    徒刑2年、8年、4月、4月及1年確定，並經臺灣板橋地方法
    院以97年度聲減字第37號裁定減刑並定應執行有期徒刑10年
    確定，執行指揮書自93年10月26日至103年6月27日執行完畢
    。受刑人就上開本院92年度聲字第475號裁定之施用第一級
    毒品罪及妨害自由罪二罪聲請減刑，惟該案已於93年10月25
    日執行完畢，且無從與接續執行之其他案件合併定應執行刑
    ，本件聲請於法不合，應予駁回等語。
二、抗告意旨略以：抗告人所犯之詐欺案合併執行於施用第一級
    毒品及妨害自由兩案中執行，因抗告人另有新案審判終結，
    發監執行後，所犯各案依規定合計執行，因此合刑後行刑累
    進處遇總計執行13年1月整，至96年減刑基準日止，仍然共
    同執行中，應視為執行仍未中止，合於減刑資格。又因入監
    服刑處遇，需依照規定施行方能提報假釋，抗告人執行迄今
    均依規定執行13年1月之累進處遇，如遇錯誤執行，應如何
    補償?爰依法提起抗告云云。
三、按中華民國96年罪犯減刑條例第8條第1項規定：「依本條例
    應減刑之罪，已經判決確定尚未執行或執行未完畢者，由檢
    察官或應減刑之人犯聲請最後審理事實之法院裁定之。」即
    聲請減刑之罪應限於尚未執行或執行未完畢者，始得聲請減
    刑。除裁判確定前所犯數罪符合數罪併罰之要件，僅因檢察
    官未及聲請法院定應執行刑而接續執行之情形，法院對於其
    減刑並定應執行刑之聲請應予准許外，凡不合數罪併罰之要
    件而併合執行（接續執行）之案件，已執行完畢部分，其減
    刑之聲請即不應准許（本院96年7月11日第三次刑事庭庭長
    會議中華民國96年減刑條例法律問題(三)決議參照）。又裁判
    確定前犯數罪者，併合處罰之；數罪併罰，有二裁判以上者
    ，依刑法第51條之規定，定其應執行之刑，刑法第50條、第
    53條分別定有明文。是數罪併罰，有二裁判以上者，固得定
    其應執行之刑，惟以裁判確定前所犯為前提，若於一罪之裁
    判確定後又犯他罪者，僅能併予執行，不能依刑法第51條定
    其應執行之刑（最高法院96年度台非字第75號裁定意旨參照
    ）。再者，被告所犯之數罪，如不符合刑法第51條定應執行
    刑之規定，而由檢察官分別簽發指揮書接續執行者，該數罪
    是否執行完畢，係以各罪是否執行完畢為準，並非以該數罪
    合計之刑全部執行完畢為斷。此與應併合處罰之數罪，經法
    院分別判處有期徒刑確定，其中一罪先執行有期徒刑期滿後
    ，法院又依檢察官之聲請，以裁定定數罪之應執行刑確定，
    其在未裁定前已先執行期滿之罪，因嗣後合併他罪定應執行
    刑之結果，檢察官所換發之執行指揮書係執行應執行刑，故
    僅應將其刑期自應執行刑中扣除，不能認為該罪已執行完畢
    之情形，究有不同（最高法院87年度台非字第371號裁定意
    旨參照）。
四、經查：
  (一)抗告人前因詐欺、施用第一級毒品及妨害自由等案件，經分
    別判處有期徒刑7月、10月及10月確定，上開三罪經本院以
    92年度聲字第475號裁定應執行有期徒刑2年確定，其中詐欺
    罪部份業已先於91年8月30日執行完畢。嗣因竊盜、強盜、
    槍砲彈藥刀械管制條例、施用第二級毒品及施用第一級毒品
    等案件，經分別判處有期徒刑2年、8年、4月、4月及1年確
    定，並經臺灣板橋地方法院以97年度聲減字第37號裁定減刑
    並定應執行有期徒刑10年確定，因該等案件之犯罪時間均在
    本院前開92年度聲字第475號裁定所列各罪之確定判決日期
    之後，依前開說明，抗告人前所犯施用第一級毒品及妨害自
    由等案件，不能依刑法第51條之規定與其後抗告人所犯之
    竊盜等5罪定應執行刑。
  (二)且本院92年度聲字第475號裁定之施用第一級毒品罪及妨害
    自由罪二罪，刑期計算期間自92年4月18日起至93年10月25
    日止，業已執行完畢，有台灣宜蘭地方法院檢察署92年度執
    更典字第184-1號檢察官執行指揮書在卷可稽，雖其後復有
    台灣板橋地方院檢察署97年執減更丁字第177號檢察官執行
    指揮書執行前開台灣板橋地方法院減刑裁定，自93年10月26
    日起接續執行，已如前述，是各該定應執行之罪是否執行完
    畢，仍應分別視各執行指揮書所載日期論之，並非以該抗告
    人在監合計之刑是否全部執行完畢為斷。至於抗告人所稱行
    刑累進處遇相關規定云云，尚與本件是否得為減刑暨定應執
    行之刑無涉，併此敘明。
  (三)綜上，抗告人所擬聲請減刑之案件，業已執行完畢，且無從
    依數罪併罰之規定與接續執行之其他案件合併定應執行刑，
    其聲請減刑，自屬無據。原審同此認定，認抗告人之聲請於
    法不合而予駁回，經核並無違誤，抗告意旨指摘原裁定不當
    ，為無理由，應予駁回。
據上論結，應依刑事訴訟法第412條，裁定如主文。
中    華    民    國    97    年    7    月     1    日
                刑事第十六庭審判長法  官  溫耀源
                                  法  官  許增男
                                  法  官  王敏慧
以上正本證明與原本無異。
如不服本裁定，應於收受送達後五日內向本院提出再抗告狀。
                                  書記官  丁淑蘭
中    華    民    國    97    年    7     月    1     日


司法院資訊處製作；財團法人民間司法改革基金會備份。
